【裁判字號】    90,上訴,1277
【裁判日期】    901009
【裁判案由】    違反毒品危害防制條例
【裁判全文】
臺灣高等法院高雄分院刑事判決                    九十年度上訴字第一二七七號
    上  訴  人
    即  被  告  乙○○
右上訴人因違反毒品危害防制條例案件，不服臺灣屏東地方法院八十九年度訴字第七
二七號中華民國九十年六月二十六日第一審判決（起訴案號：臺灣屏東地方法院檢察
署八十九年度毒偵字第二四九三號），提起上訴，並經檢察官移送併辦 (同署九十年
度毒偵字第一五二一號)，本院判決如左：
      主  文
原判決關於施用第二級毒品及定應執行刑部分均撤銷。
乙○○連續施用第二級毒品，累犯，處有期徒刑柒月。扣案安非他命吸食器壹個沒收
銷燬之；吸食燈泡壹個、酒精燈壹個均沒收。
其餘上訴駁回。
前開乙○○連續施用第二級毒品所處有期徒刑柒月，與駁回上訴部分所處有期徒刑壹
年貳月，注射管壹個、生理食鹽水注射劑半瓶均沒收，應執行有期徒刑壹年柒月。扣
案安非他命吸食器壹個沒收銷燬之；注射管壹個、生理食鹽水注射劑半瓶、吸食燈泡
壹個、酒精燈壹個均沒收。
    事  實
一、乙○○前因違反麻醉藥品管理條例案件，經原審法院於八十三年七月十三日，以
    八十二年度訴字第八六一號判處有期徒刑三年二月，褫奪甲權三年，甫於民國八
    十七年七月十二日假釋期滿執行完畢；又因違反毒品危害防制條例案件，經原審
    法院裁定送強制戒治，並於戒治期滿，由臺灣屏東地方法院檢察署檢察官於八十
    九年六月十六日，以八十九年度戒毒偵字第二五九號不起訴處分確定。竟不知悔
    改，復基於施用第一級毒品海洛因、第二級毒品安非他命之概括犯意，分別自八
    十九年十一月初起至同年十二月一日上午十時許止，連續在其位於屏東縣長治鄉
    ○○路二十號之住處施用第一級毒品海洛因；自八十九年十一月二十八日起至同
    年十二月一日上午八時止，連續在其前開住處施用第二級毒品安非他命。嗣於八
    十九年十二月一日下午四時三十分許，在其住處為警查獲，扣得專供施用毒品之
    安非他命吸食器一個，及乙○○所有供施用毒品用之注射管一個、吸食燈泡一個
    、酒精燈一個、生理食鹽水注射劑半瓶等物。
二、乙○○於為警查獲後，經台灣屏東地方法院檢察署檢察官依毒品危害防制條例第
    二十三條第二項但書之規定，聲請原審法院以九十年度毒聲字第七三四號裁定令
    入戒治處所施以強制戒治，嗣經停止戒治，竟於停止戒治期間，承前開同一施用
    第二級毒品之概括犯意，於九十年七月二日十五時前回溯二十四小內，在不詳地
    點，再施用第二級毒品安非他命一次，而於同年月二日十五時許，在屏東縣長治
    鄉○○村○○路五十八巷四十號，為警前往該屋搜索時，對在場之乙○○採尿送
    驗，驗出有甲基安非他命陽性反應。
三、案經臺南縣警察局移送臺灣屏東地方法院檢察署檢察官偵查起訴及屏東縣警察局
    移由同署檢察官移送併案。
    理  由
一、訊據上訴人即被告乙○○對於前揭犯罪事實欄一所載之犯行均自白不諱，並有扣
    案被告所有施用毒品所用之安非他命吸食器乙個、注射管乙個、生理食鹽水注射
    劑半瓶、吸食燈泡乙個及酒精燈乙個在卷可稽，其右揭遭查獲當日採得尿液經送
    臺南縣衛生局檢驗結果，呈現安非他命及海洛因陽性反應，有該局九十年一月四
    日及同年三月八日檢驗成績書各乙紙附卷可憑，被告乙○○此部分自白與事實相
    符，其於右揭犯罪事實欄一所示時、地連續施用第一級毒品海洛因、第二級毒品
    安非他命之犯行已堪認定。
二、被告乙○○否認於犯罪事實欄二所載之時間有施用第二級毒品之行為，惟被告於
    九十年七月二日十五時許經警採尿送驗結果，檢出有甲基安非他命陽性反應，有
    屏東縣衛生局煙毒及麻醉藥品類委託檢驗結果通知書在卷可憑，按之安非他命在
    人體內代謝之情形，足認其於採尿送驗前二十四小時內有施用行為，被告空言否
    認此部分犯行，核無足採。其此部分犯行亦可認定。
三、查被告乙○○前因違反毒品危害防制條例案件，經原審法院裁定送強制戒治，並
    於戒治期滿，由臺灣屏東地方法院檢察署檢察官於八十九年六月十六日，以八十
    九年度戒毒偵字第二五九號不起訴處分確定在案，有臺灣屏東地方法院檢察署刑
    案資料查註紀錄表及不起訴處分書各乙份在卷可按，其五年內再犯右揭施用第一
    級毒品海洛因、第二級毒品安非他命犯行已臻明確，應依法論科。
四、按海洛因及安非他命分別為毒品危害防制條例第二條第一項第一款、第二款所定
    之第一級及第二級毒品，不得非法持有、施用。核被告乙○○所為，係犯毒品危
    害防制條例第十條第一項施用第一級毒品罪及同條第二項施用第二級毒品罪。又
    被告上開連續多次施用第一級毒品海洛因、第二級毒品安非他命犯行，時間緊接
    ，手法相同，觸犯構成要件同一之罪名，顯均係基於概括犯意反覆為之；其於本
    案犯後，經同署檢察官聲請裁定送強制戒治，嗣經停止戒治，有台灣高等法院被
    告全國前案紀錄表可查，於停止戒治期間，再行施用第二級毒品，顯係承前之同
    一施用第二級毒品之概括犯意而為之，應為連續犯，分別依刑法第五十六條規定
    論以連續施用第一級、第二級毒品罪，並依法加重其刑；甲訴人移送併辦部分，
    與起訴部分之犯罪事實，有連續犯之裁判上一罪關係，為起訴效力所及，本院自
    得一併審究。被告所犯上開施用第一級毒品及施用第二級毒品二罪，犯意各別，
    行為不同，罪名互異，應予分論併罰。扣案被告持有之安非他命吸食器經查為專
    供施用毒品之器具，另犯同條例第十一條第三項之罪，與施用第二級毒品安非他
    命部分有方法結果之牽連關係，應從一重之施用第二級毒品罪論處。又被告乙○
    ○前因違反麻醉藥品管理條例案件，經原審法院於八十三年七月十三日，以八十
    二年度訴字第八六一號判處有期徒刑三年二月，褫奪甲權三年，甫於民國八十七
    年七月十二日假釋期滿執行完畢，有臺灣高等法院被告全國前案紀錄表及臺灣屏
    東地方法院檢察署刑案資料查註紀錄表各乙份在卷可按，其五年內再犯此有期徒
    刑以上之罪，為累犯，遞加重其刑。
五、原審因而就被告施用第一級毒品之犯行，適用毒品危害防制條例第十條第一項、
    刑法第十一條、第五十六條、第四十七條、第三十八條第一項第二款等規定，判
    決處被告有期徒刑一年二月；並認扣案注射管乙個、生理食鹽水注射劑半瓶，為
    被告所有供施用毒品犯行所用之物，業據其供明在卷，依刑法第三十八條第一項
    第二款規定宣告沒收。其此部分認事用法及量刑均稱允妥。被告就此部分上訴意
    旨仍執陳詞，認原審量刑過重，核無理由，應予駁回。
六、原審判決就被告施用第二級毒品之犯行予以論罪科刑，固非無據，惟其不及就併
    案部分一併論科，自屬難以維持；被告就此部分上訴，認原審量刑過重，雖無理
    由，惟原審此部分判決既有不當，自應由本院予以撤銷改判。爰審酌被告乙○○
    之品性、智識程度、犯罪所生損害，及其年值青壯竟不思進取，前因施用毒品犯
    行既獲不起訴處分寬典，猶不知警惕，再犯本件施用第二級毒品之罪，顯係慣用
    毒品成癮，危害社會及其自身健康至鉅，亟待矯治等一切情狀，量處如主文第二
    項所示之刑，並定其應執行之刑，以示儆懲。扣案安非他命吸食器乙個，經查係
    專供施用毒品之器具，依法應予沒收銷燬之。又扣案吸食燈泡乙個及酒精燈乙個
    ，為被告所有供施用毒品犯行所用之物，業據其供明在卷，並依刑法第三十八條
    第一項第二款規定宣告沒收。
據上論斷，應依刑事訴訟法第三百六十八條、第三百六十九條第一項前段、第二百六
十四條、第二百九十九條第一項前段，毒品危害防制條例第十條第二項、第十一條第
三項、第十八條第一項，刑法第十一條、第五十六條、第五十五條、第四十七條、第
五十一條第五款、第三十八條第一項第二款，判決如主文。
本案經檢察官陳惠珠到庭執行職務。
中    華    民    國         九十       年      十      月      九      日
                              臺灣高等法院高雄分院刑事第二庭
                                  審判長法官  曾永宗
                                        法官  周賢銳
                                        法官  謝肅珍
右正本證明與原本無異。
所犯毒品危害防制條例第十條第一項部分如不服本判決，應於判決送達後十日內向本
院提出上訴狀，其未述理由者並應於提出上訴狀後十日內向本院補提理由書（應附
繕本)。
餘不得上訴。
                                      書記官  高惠珠
中    華    民    國         九十年      十      月     十二     日
附錄：本判決論罪科刑法條：
毒品危害防治條例第十條第一項、第二項
施用第一級毒品者，處六月以上五年以下有期徒刑。
施用第二級毒品者，處三年以下有期徒刑。
                                                                      Ｈ


司法院資訊處製作；財團法人民間司法改革基金會備份。
